最高法院刑事判決　　　　　　　　　 110年度台上字第5791號
上　訴　人　張秋龍
 
 
上列上訴人因違反毒品危害防制條例等罪案件，不服臺灣高等法
院高雄分院中華民國110 年5月12日第二審判決（110年度上訴字
第337號，起訴案號：臺灣橋頭地方檢察署109年度偵字第1590、
4848號），提起上訴，本院判決如下：
    主  文
上訴駁回。
    理  由
壹、販賣第二級毒品部分：
一、按刑事訴訟法第377 條規定，上訴於第三審法院，非以判決
    違背法令為理由，不得為之。是提起第三審上訴，應以原判
    決違背法令為理由，係屬法定要件。如果上訴理由書狀並未
    依據卷內訴訟資料，具體指摘原判決不適用何種法則或如何
    適用不當，或所指摘原判決違法情事，顯與法律規定得為第
    三審上訴理由之違法情形，不相適合時，均應認其上訴為違
    背法律上之程式，予以駁回。 
二、本件上訴人張秋龍上訴意旨略稱：其犯如原判決附表一編號
    1、2所示販賣第二級毒品甲基安非他命，係因職災工傷致身
    體遭受極大之損害，不適於長期在監執行，且其販賣對象僅
    只1 人，對社會秩序未造成嚴重影響，客觀情狀足令人同情
    ，原判決認無刑法第59條酌量減輕其刑規定之適用，自有違
    法等語。
三、惟查：原判決維持第一審關於論處上訴人如第一審判決附表
    （下稱附表）一編號1、2所示販賣第二級毒品2 罪刑及沒收
    等部分之判決，駁回其在第二審之上訴。已詳敘認定犯罪事
    實所憑證據及理由。
四、刑法第59條之酌量減輕其刑，係事實審法院得依職權裁量事
    項。原判決已說明上訴人犯如附表一編號l、2所示之販賣甲
    基安非他命之犯行，依毒品危害防制條例第17 條第2項規定
    減輕其刑後，刑度相較原本之法定刑，已有減輕，其因工作
    受傷，未循正途治療復健，竟販毒予同受毒害之人，致社會
    秩序造成嚴重負面影響，其行為內涵難認輕微，客觀上不足
    以引起一般人同情，難認有何顯可憫恕之處，無刑法第59條
    酌量減輕其刑規定之適用等情，並無裁量濫用之情形，自屬
    裁量權之適法行使，尚難指為違法。
五、原判決就此部分從形式上觀察，並無違背法令之處。上訴意
    旨置原判決之論述於不顧，徒憑己見，對原審其他量刑裁量
    之職權行使及已說明之事項，任意指摘，與首述法定上訴要
    件不符。其此部分上訴違背法律上之程式，應予駁回。
貳、轉讓禁藥罪部分：
一、第三審上訴書狀，應敘述上訴之理由，其未敘述者，得於提
    起上訴後20日內補提理由書於原審法院，已逾上述期間，而
    於第三審法院未判決前仍未提出上訴理由書狀者，第三審法
    院應以判決駁回之，刑事訴訟法第382 條第1項、第395條後
    段規定甚明。
二、上訴人轉讓禁藥罪部分，不服原審判決提起上訴。其所提之
    刑事聲明上訴狀及刑事上訴理由狀，就此部分並未敘述理由
    ，迄今逾期已久，於本院未判決前仍未提出，依上述規定，
    應予駁回。
據上論結，應依刑事訴訟法第395條，判決如主文。
中    華    民    國   110    年    12    月    1     日
                  刑事第八庭審判長法  官  李  英  勇  
                                  法  官  黃  瑞  華  
                                  法  官  楊  智  勝  
                                  法  官  吳  冠  霆  
                                  法  官  洪  兆  隆  
本件正本證明與原本無異
                                  書記官
中    華    民    國   110    年    12    月    3     日